臺灣高雄地方法院刑事判決　　　　　　　　　　　　　九十一年度訴字第七八三號
　　公　訴　人　臺灣高雄地方法院檢察署檢察官
　　被　　　告　甲○○
右列被告因毒品危害防制條例案件，經檢察官提起公訴（九十一年度毒偵字第三三一
號，移送併辦：九十一年度毒偵字第七七四號），本院判決如左：
    主  文
甲○○連續施用第一級毒品，累犯，處有期徒刑拾月；又連續施用第二級毒品，累犯
，處有期徒刑肆月；應執行有期徒刑壹年。
扣案之海洛因貳包（分別為淨重壹點伍公克、包裝重零點貳柒公克，淨重零點壹肆
公克、包裝重零點貳貳公克）貳包、均含海洛因殘渣之塑膠袋貳只、注射針筒壹支、
紅包袋壹只，均收沒銷燬之。
    事  實
一、甲○○曾於民國八十三年間因施用毒品案件，經法院判處有期徒刑二年（原宣告
    緩刑，後經撤銷緩刑之宣告），並於八十六年九月十一日執行完畢，復因施用毒
    品案件，經觀察、勒戒後，認無繼續施用毒品之傾向，由檢察官於八十七年九月
    二十五日，以八十七年度偵字第一九００四、一九九０五號為不起訴處分確定後
    ，再因施用第二級毒品安非他命案件，經觀察、勒戒後，認有繼續施用毒品之傾
    向，先送強制戒治，並由檢察官提起公訴，經臺灣高雄地方法院判處有期徒刑五
    月確定，並於八十九年五月十二日執行完畢。嗣甲○○復分別基於概括之犯意，
    於九十一年一月十五日起至九十年二月十四日止，在高雄縣不特定定地點，施用
    海洛因多次；復於九十一年一月十五日二十時二十分許前回溯四十八小時內某時
    ，及九十一年二月十四日十八時二十五分許回溯二十四小時內，在高雄縣不詳處
    所各施用安非他命一次；嗣分別為警於九十一年一月十五日二十時五分許，在高
    雄縣鳳山市○○○路龍成宮圍牆旁查獲並扣得海洛因一包（淨重一．二五公克、
    包裝重０．二七公克）及九十一年二月十四日十五時五十五分許，在高雄縣鳳山
    市○○路二一巷口前查獲，並扣得海洛因一包（淨重０．一四公克、包裝重０．
    二二公克）、均含海洛因殘渣之塑膠袋二只、注射針筒一支、紅包袋一只。
二、案經高雄縣警察局鳳山分局報請台灣高雄地方法院檢察署檢察官偵查起訴。
    理  由
一、訊之被告對於上開施用海洛因之事實坦承不諱，惟矢口否認有何施用安非他命之
    犯行，惟查被告於上開時地二次為警查獲所採之尿液，經檢驗結果，均同時有甲
    基安非他命及嗎啡之陽性反應，有高雄縣政府衛生局九一煙字第０七八號及高雄
    市政府衛生局高衛試煙字第Ａ─０一號煙毒尿液檢驗成績書各一紙，又甲基安非
    他命經口服投與後，約百分之七十於二十四小時內可自尿液中排出，又其尿液內
    含甲基安非他命成分之檢出，與投與甲基安非他命的量、個人體質、檢驗儀器之
    精密度有關，通常採尿化驗是否呈陽性反應，應以投與後二十四小時內所採者為
    宜，此有行政院生署藥物食品檢驗局（八０）藥檢醫字第四五二九號函可查，被
    告於該二次採尿時回溯二十四小時內某時，應有施用第安非他無誤；又上開所扣
    得之粉末係海洛因（分別為淨重一．二五公克、包裝重０．二七公克，淨重０．
    一四公克、包裝重０．二二公克），亦有法務部調查局調科一字第二二００一二
    八八０、000000000號鑑定通知書各一紙在卷可查，本件復有上開海洛
    因二包及含海洛因殘渣之塑膠袋二只、注射針筒一支、紅包袋一只扣案可憑，又
    被告曾因施用毒品，經觀察、勒戒後，認無繼續施用毒品之傾向，由檢察官於八
    十七年九月二十五日，以八十七年度偵字第一九００四、一九九０五號為不起訴
    處分確定後，再因施用第二級毒品安非他命案件，經觀察、勒戒後，認有繼續施
    用毒品之傾向，先送強制戒治，並由檢察官提起公訴，亦有該不起訴處分書及裁
    定書各一份附卷可查，罪證明確，被告犯行堪以認定。
二、查海洛因、安非他命分屬毒品危害防制條例第二條第二項所稱之第一、二級毒品
    ，不得持有、施用。核被告所為，係犯毒品危害防制條例第十條第一項之施用第
    一級毒品罪及同條第二項之施用第二級毒品罪。被告上開所為數次施用海洛因及
    安非他命之行為，均時間緊接，所犯罪名相同，顯係出於概括之犯意為之，均為
    連續犯，應依刑法第五十六條之規定以一罪論，並加重其刑。至被告分別持有第
    一、二級毒品之行為，本應論以連續持有之罪，因其持有後進而施用，其持有之
    低度行為應分別為施用第一級、第二級毒品之高度行為所吸收，均不另論連續持
    有第一、二級毒品罪。被告曾受上開有期徒刑之執行，有其台灣高雄地方法院檢
    察署刑案資料查註紀錄表及台灣高雄地方法院被告院內索引卡紀錄表各一份在卷
    可查，其於執行完畢後五年內再犯本件最重本刑為有期徒刑以上之罪，為累犯，
    應依刑法第四十七條規定加重其刑。又被告所犯施用第一級毒品及施用第二級毒
    品罪二罪之間，犯意各別，行為互殊，應予分論併罰。審酌被告於毒品危害防制
    條例施行前，即有施用毒品之不良素行，其經送觀察、勒戒及強制戒治，仍未戒
    絕毒品，再犯相同之罪，顯見其戒毒意志不堅，惟念其施用毒品乃自戕一己之身
    體健康，尚未害及他人，施用次數不多，犯後坦承部分犯行等一切情狀，就其所
    犯上開二罪，分別量處如主文所示之刑，並定其應執行之刑。扣案之海洛因二包
    （分別為淨重一．二五公克、包裝重０．二七公克，淨重０．一四公克、包裝重
    ０．二二公克），為第一級毒品，塑膠袋二只、注射針筒一支、紅包袋一只，係
    供施用海洛因之用，業據被告於審理中陳明無誤，其上有含海洛因殘渣應可認定
    ，應整體視之為第一級毒品，均應宣告收沒銷燬之。
三、本件檢察官起訴雖僅論及被告於九十一年一月十五日施用海洛因及安非他命部分
    犯行，惟其餘部分與上開起訴部分既有連續犯之裁判上一罪之關係，本院自得一
    併審理，併此敘明。
據上論斷，應依刑事訴訟法第二百九十九條第一項前段，毒品危害防制條例第十條第
一項、第二項、第二十條第三項、第十八條第一項前段，刑法第十一條、第五十六條
、第四十七條、第五十一條第五款，判決如主文。
中    華    民    國    九十一    年      四      月      二十五      日
                                  臺灣高雄地方法院刑事庭
                                      法  官  林  俊  寬
右正本證明與原本無異。
如不服本判決，應於判決送達後十日內，向本院提出上訴狀。
                                      書記官  林  仕  興
中    華    民    國    九十一    年      四      月      二十五      日
附錄本判決所論罪法條：
毒品危害防治條例第十條
    施用第一級毒品者，處六月以上五年以下有期徒刑。
    施用第二級毒品者，處三年以下有期徒刑。
